Inventaris van het archief van het Directoraat-Generaal Industrie van het Ministerie van Economische Zaken, (1952) 1976-1985 (1997)
Nationaal Archief, Den Haag
- Directoraat-Generaal voor Industrie, 1
  - Taakuitvoering, 1.2
    - Economische aangelegenheden. Hier o.m.: efficiency in het algemeen; inzamelen oude materialen en afvalproducten; Wet Economische Delicten, -1.82
      - Industrie. Dienstverlening. Handel, -1.824
        - Industrieën en producten van industrieën, -1.824.2
          - Textielindustrie, -1.824.2:677
            - Stukken betreffende het informeren en adviseren van de minister en de directeur-generaal van Industrie over de voortgang en uitkomst van het McKinsey onderzoek in de textiel-, katoen-, rayon-, linnen- en jute-, wol- en band- en vlechtwerkindustrie, 1981; 3431-3434; 1 pak
              - Algemeen 1981-1982, 3431-3433; pak
                - 1981 - 1982, 3433; pak
              - Rapporten 1981, 3434; pak
            - Stukken betreffende het informeren van de Vaste Commissie voor Economische Zaken van de Tweede Kamer der Staten-Generaal over de wenselijkheid en de mogelijkheid van de invulling van het strategische minimum in relatie tot de katoen, rayon- en linnenindustrie, 1981; 3435; omslag
            - Stukken betreffende het behandelen van de octrooiproblematiek tussen DuPont de Nemours en Akzo ten aanzien van de aramidevezels Kevlar en Arenka, 1981-1984; 3436; pak
            - Stukken betreffende het verlenen van een subsidie aan het Technisch Adviescentrum voor de Textielindustrie, 1981-1984; 3437; omslag
            - Stukken betreffende het verstrekken van subsidies op basis van de Kaderregeling Katoen-, Rayon-, Linnen- en Jute-industrie 1981, 1981-1985; 3438-3439; 2 pakken
              - A - F 1981-1984, 3438; pak
              - K - R 1981-1985, 3439; pak
            - Stukken betreffende het informeren van de voorzitter van de Vaste Commissie voor Economische Zaken van de Tweede Kamer der Staten-Generaal over nieuwe onderhandelingen met de Europese Commissie voor een additionele subsidieverlening voor het toekennen van subsidies Kaderregeling voor de Textiel- en Confectie- en Tricotageindustrie, 1983-1985; 3440; omslag
            - Stukken betreffende het verstrekken van subsidies op basis van de Kaderregeling Confectie- en Tricotage-Industrie 1983, 1983-1985; 3441-3464; 23 pakken en 1 omslag
              - Bacofa BV te Zwaagwesteinde 1984, 3441; pak
              - Bata Nederland BV te Best 1983-1985, 3442; pak
              - Biermans Confectie Industrie BV te Amsterdam 1984-1985, 3443; pak
              - Buckingam BV te Bemmel (onderdeel van Euro-Fashions BV te Amsterdam) 1984, 3444; pak
              - Bucofa BV te Budel 1984-1985, 3445; pak
              - Don Herenkleding BV te Nijmegen (onderdeel van Huesen Beheer BV te Nijmegen) 1984, 3446; pak
              - Fenecon (Vereniging van Confectie- en Tricotage-ondernemingen) te Amsterdam 1984-1985, 3447-3448
                - 1984 - 1985 nov., 3447; pak
                - 1985 dec., 3448; pak
              - Hensen Bedrijfskleding BV te Haarlem 1984-1985, 3449; pak
              - Kloot Meijburg BV, Gebr. van der te Alphen aan den Rijn 1984-1985, 3450; pak
              - Melka Holland BV te Hoogezand 1984-1985, 3451-3452
                - 1984 apr. - 1985 nov., 3451; pak
                - 1984 juli - 1985 mrt., 3452; omslag
              - Mic-Ro H.H. Michaelis BV te Rotterdam 1984-1985, 3453; pak
              - Mol BV, T.T. te Bladel 1984-1985, 3454-3455
                - Documentatie 1984-1985, 3454; pak
                - Toekenning 1984-1985, 3455; pak
              - Rositta BV, Katoenspinnerij en Tricotagefabriek te Sittard 1984-1985, 3456; pak
              - Sondria BV te Tilburg 1984-1985, 3457; pak
              - Timpa BV te Tholen 1984-1985, 3458; pak
              - Tricotop CV te Sittard 1984-1985, 3459; pak
              - Uniforcé BV te Zwolle 1984-1985, 3460; pak
              - Varitex NV te Haarlem 1984-1985, 3461; pak
              - Westerman BV, Albert te Lichtenvoorde 1984-1985, 3462; pak
              - Winkel's Konfektiebedrijven BV, Van te Budel 1984-1985, 3463; pak
              - Wolfraad en Co. BV te Amsterdam 1984-1985, 3464; pak
            - Stukken betreffende het laten verrichten van een onderzoek door Kurt Salmon Associates naar het Multivezelakkoord in relatie tot de Nederlandse textielindustrie, 1984-1985; 3465; omslag
            - Stukken betreffende het verstrekken van subsidies op basis van de Kaderregeling Textielindustrie 1983, 1984-1985; 3466-3495; 22 pakken en 8 omslagen
              - AaBe Fabrieken BV te Tilburg 1984-1985, 3466; pak
              - Asten Effectgarens, Jac. Van te Helmond 1984-1985, 3467; pak
              - Baurichter BV (onderdeel van Koninklijke Nijverdal ten Cate NV) te Enschede 1984-1985, 3468; omslag
              - Bieze, Stork en Co. BV, Garenfabriek te Nijverdal 1984-1985, 3469; pak
              - Blijdenstein-Willink NV te Enschede 1984-1985, 3470; pak
              - Dokkumer Vlaggen Centrale BV te Dokkum 1984-1985, 3471; pak
              - Dutch Finish BV te Kerkrade 1984-1985, 3472; pak
              - Eurocord BV te Tilburg 1984, 3473; pak
              - Fashion Fabrics BV te Almelo 1984-1985, 3474; omslag
                Nota bene: onderdeel van Koninklijk Nijverdal Ten Cate NV te Almelo
              - Heek-Scholco NV, Textielfabrieken Van te Almelo 1984-1985, 3475; pak
              - Knottenbelt BV te Almelo (onderdeel van Textielgroep Twenthe NV) 1984-1985, 3476; omslag
              - Lankhorst Sneek BV te Sneek 1983-1985, 3477-3478
                - 1983 - 1985 juni, 3477; pak
                - 1984 - 1985 okt., 3478; pak
              - Look te Helmond 1984-1985, 3479; omslag
              - Maribelle BV te Baarlo 1984-1985, 3480; omslag
              - Markelo BV, Textiel- en Vlaggendrukkerij te Amsterdam 1984-1985, 3481-3482
                - 1984 mrt. - 1985, 3481; pak
                - 1984 aug., 3482; omslag
              - Nijverdal-Ten Cate NV, Koninklijke te Almelo 1984-1985, 3483; pak
              - Permess BV te Borne 1984, 3484; pak
              - Pharr (Nederland) BV te Veenendaal 1984-1985, 3485; pak
              - Phoenix BV (onderdeel van Koninklijke Nijverdal ten Cate NV) te Oldenzaal 1984-1985, 3486; omslag
              - Ploeg NV, Weverij De te Bergeyk 1984-1985, 3487; pak
              - Raymakers en Co NV, Koninklijke Textielfabrieken te Helmond 1984, 3488; pak
              - Regenboog, Janssen en Bierens BV, De te Tilburg 1984-1985, 3489; pak
              - Schuppen NV, Koninklijke D.S. van te Veenendaal 1984-1985, 3490; pak
              - Textiel Veredelingsindustrie, Koninklijke te Eibergen 1984-1985, 3491; pak
              - Utermöhlen BV, Koninklijke te Amsterdam 1984-1985, 3492; pak
              - Valtex BV te 's-Hertogenbosch 1984-1985, 3493; omslag
              - Velcro Europe BV te Haaksbergen 1984-1985, 3494; pak
              - Wijs, BV Spinnerij De te Goirle 1984-1985, 3495; pak
            - Vergaderstukken van de Werkgroep Kaderregeling Textiel en de Werkgroep Textiel, 1984-1985; 3496; pak
            - Vlasindustrie, -1.824.2:677.11
              Nota bene: Hier o.m.: vlasonderzoek
              - Stukken betreffende het beantwoorden van kamervragen over de ontwikkeling van afvalzakken van vlasvliesvezel door de heren Roeloffzen van de NV Spectrum te Sas van Gent, 1973-1977; 3497; pak
            - Wolindustrie, -1.824.2:677.3
              - Stukken betreffende het vaststellen en toezeggen van subsidies aan ondernemingen in de wolindustrie ter financiering van investeringen., 1974-1984; 3498-3506; 1 pak en 8 omslagen
                - Brabant BV, Wolwasserij te Tilburg 1974-1977, 3498-3499
                - 1974 - 1976 nov., 3498; omslag
                - 1976 mei - 1977, 3499; omslag
                - C. Mommers en Co. BV, Wollenstoffenfabriek C. te Tilburg 1982, 3500; omslag
                - Ede NV, Wolspinnerij te Ede 1982-1983, 3501; pak
                - Gamma Holding NV te Helmond 1982-1983, 3502; omslag
                - Jansen de Wit Geldrop BV, Spinnerij te Geldrop 1977, 3503; omslag
                - Pharr Nederland BV te Veenendaal 1982-1983, 3504; omslag
                - Schuppen NV, Koninklijke D.S. van te Veenendaal 1982-1984, 3505; omslag
                - Trispin Holding BV te Deurne 1984, 3506; omslag
              - Stukken betreffende het informeren van de Vaste Commissie voor Economische Zaken en Sociale Zaken van de Tweede Kamer der Staten-Generaal over de herstructurering van de wolindustrie, 1975-1978; 3507; omslag
              - Stukken betreffende het onderzoeken van de mogelijkheden van verschillende bedrijven in de wolindustrie tot toelating tot de Wolcon Stichting, 1976-1977; 3508-3513; 4 pakken en 2 omslagen
                - Algemeen 1976, 3508-3510
                - Deel 1 1976, 3508; pak
                - Deel 2 1976, 3509; pak
                - Deel 3 1976, 3510; pak
                - Teska International te Simpelveld 1976, 3511; omslag
                - Twernerij Ververij Broekhoven BV 1976, 3512; omslag
                - BV Beheersmaatschappij van der Heuvel en Zonen 1976-1977, 3513; pak
              - Stukken betreffende het informeren van de Subcommissie Wolcon van de Vaste Commissie voor de Rijksuitgaven van de Tweede Kamer der Staten-Generaal, 1980; 3514; omslag
            - Touwslagerijen, -1.824.2:677.7
              - Stukken betreffende het verlenen van een investeringssubsidie aan Lankhorst Sneek BV te Sneek ten behoeve van de vervaardiging van nieuwe producten, 1979-1983; 3515; omslag
          - Rubber en kunststoffen, -1.824.2:678
            - Stukken betreffende het (mede) voorbereiden en vaststellen van de Kaderregeling Rubberverwerkende Industrie, 1979-1982; 3516-3517; 1 pak en 1 omslag
              - 1979 - 1980 sep., 3516; pak
              - 1980 jan. - 1982, 3517; omslag
          - Kunststoffenindustrie, -1.824.2:678.5
            - Stukken betreffende het beantwoorden van vragen van de Vaste Commissie voor Volkshuisvesting en Ruimtelijke Ordening van de Tweede Kamer der Staten-Generaal over het uitblijven van overheidsingrijpen in de levering van ramen aan een Duitse afnemer door het failliete Vries Robbé Ramen BV te Gorinchem, 1983-1985; 3518; omslag
            - Stukken betreffende het informeren en adviseren van de plaatsvervangende directeur-generaal over het aandachtsgebiedenbeleid composiet, 1984-1985; 3519; omslag
          - Steenindustrie. Steenhouwerijen, -1.824.2:679.8
            - Stukken betreffende het verlenen van een investeringspremie aan BV Nederlandsche Steenwolfabriek, 1979; 3520; omslag
              Nota bene: Bevat 1 tekening, aan te vragen onder inv.nr. 4920
          - Instrumentenbouw, -1.824.2:681
            Nota bene: Hier o.m.: schrijfmachines
            - Stukken betreffende het verlenen van financiële steun aan Sperry Rand Holland BV, 1975-1977; 3521; omslag
            - Stukken betreffende het mogelijk verlenen van steun aan Meterfabriek Schlumberger BV te Dordrecht, 1982; 3522; omslag
          - Computerindustrie, -1.824.2:681.3
            - Stukken betreffende het leveren van een bijdrage aan de stimulering van de computer service- en software-industrie (COSSO), 1976-1982; 3523-3526; 3 pakken en 1 omslag
              - 1976 - 1979, 3523; pak
              - 1977 - 1978, 3524; pak
              - 1979 - 1980, 3525; omslag
              - 1981 - 1982, 3526; pak
          - Meubelmakerij, -1.824.2:684.5
            - Stukken betreffende het verlenen van financiële steun aan Bruynzeel BV te Zaandam, 1974-1983; 3527-3539; 5 pakken en 8 omslagen
              - Het herstructureren van Bruynzeel Fineer- en Triplexfabriek BV te Zaandam, met beantwoording van vragen van het Tweede Kamerlid Van der Spek 1974-1976, 3527; pak
              - Het voeren van overleg met Bruynzeel Keukens BV Kastenfabriek BV 1974-1980, 3528; omslag
              - Bruynzeel Suriname Houtmaatschappij BV 1976-1977, 3529; omslag
              - Het verlenen van steun aan Bruynzeel Multipanel BV 1978-1982, 3530; pak
              - Het voeren van overleg met en over Bruynzeel BV 1978-1982, 3531; omslag
              - Werkcommissie Bijzondere Financiering (B.F.) 1979-1981, 3532; pak
              - Een eventuele overname van onderdelen van Bruynzeel door Halbertsma te Grouw 1981, 3533; pak
              - Het informeren van de minister met betrekking de uiteindelijke steunverlening 1981, 3534; omslag
              - Het reageren op reacties van overheid, bonden en concurrenten naar aanleiding toezegging van steunverlening aan Bruynzeel BV 1981, 3535; omslag
              - Het beantwoorden van kamervragen en het informeren van de Vaste Commissie voor Economische Zaken van de Tweede Kamer der Staten-Generaal over het toezeggen van steun 1981-1982, 3536; omslag
              - Krantenknipsels en documentatie 1981-1983, 3537; omslag
              - Bijlagen 1981, 3538-3539
                - 1981, 3538; omslag
                - 1981, 3539; pak
            - Stukken betreffende het begeleiden en uitvoeren van het Perspectiefonderzoek Kastenindustrie Fase 1, uitgevoerd door Raadgevend Bureau Berenschot BV, 1976; 3540; omslag
            - Stukken betreffende het verstrekken van financiële steun aan bedrijven in moeilijkheden, 1976; 3541-3542; 2 omslagen
              - Meubelfabriek Coja BV te Culemborg in verband met overname van Romefa BV te Noordwolde 1976, 3541; omslag
              - Tweha BV te Winterswijk 1976, 3542; omslag
            - Stukken betreffende het verlenen van subsidies op basis van de Subsidieregeling Ontwerpbeleid Meubelindustrie 1982, 1983-1985; 3543-3548; 6 omslagen
              - Beurden BV, Meubelfabriek Van te Culemborg 1984-1985, 3543; omslag
              - Beyaard International BV te Druten 1983-1984, 3544; omslag
              - Bruynzeel Keukens en Kasten BV te Bergen op Zoom 1983-1984, 3545; omslag
              - Driesprong BV, Meubelindustrie te Culemborg 1983-1985, 3546; omslag
              - Eastborn BV te Vroomshoop 1984-1985, 3547; omslag
              - Treco BV, Meubelfabriek te Druten 1984-1985, 3548; omslag
          - Schoenmakerij, -1.824.2:685.31
            - Stukken betreffende het laten opstellen van een Plan Versterking Schoenindustrie door de Stichting Nederlandse Herstructureringsmaatschappij (NEHEM), alsmede het leveren van een geldelijke bijdrage aan de Kaderregeling Investeringsbijdrage Herstructurering Schoenindustrie (KIHS), 1975-1976; 3549; omslag
            - Stukken betreffende het verlenen van financiële steun aan Bata-Best BV, 1975-1977; 3550; omslag
            - Stukken betreffende het verstrekken van subsidies aan de Stichting Kwaliteitszorg Schoenindustrie in het kader van het kwaliteitsplanexperiment schoenindustrie, 1978-1982; 3551; pak
            - Stukken betreffende het intrekken van steun aan het Project Versterking Schoenindustrie, 1980-1981; 3552; omslag
            - Stukken betreffende het (mede) voorbereiden en vaststellen van de Regeling Investeringsbijdrage Klompenindustrie, 1980-1981; 3553; omslag
            - Stukken betreffende het verlenen van steun aan het Project Technische Voorzieningen Kwaliteitszorg Schoenindustrie, 1981-1984; 3554; omslag
            - Stukken betreffende diverse subsidieaanvragen op basis van de Kaderregeling Schoenindustrie 1982, 1982-1985; 3555; omslag
          - Kledingindustrie. Confectie-industrie, -1.824.2:687
            - Stukken betreffende het verlenen van financiële steun aan textiel- en confectiebedrijven, 1970-1985; 3556-3594; 13 pakken en 26 omslagen
              - Agvacon BV te Hengelo (Ov.) 1976, 3556; omslag
              - Artel Mode BV te Heerlen 1976-1979, 3557; omslag
              - Bolt BV, D. te Apeldoorn 1976, 3558; omslag
              - Cate, Ten te Geesteren 1977, 3559; omslag
              - Charm BV, Tricotagefabriek te Tilburg 1974, 3560; omslag
              - Computer Pilot Plant Nederland BV (Copiplant) te Utrecht 1980-1985, 3561; omslag
              - Confectie Industrie BV Roermond 1975-1976, 3562; omslag
              - Confectie Industrie Roermond (CIR) te Roermond, alsmede het beantwoorden van kamervragen van de Tweede Kamerleden Hutschemaekers en Notenboom over de ondersteuning van de CIR door de overheid 1974-1976, 3563; omslag
              - Dam en Zn., N.A. te Groningen 1972-1973, 3564; omslag
              - Diverse ondernemingen in de confectie- en tricotage-industrie 1970-1977, 3565; pak
              - EF-ES Schoudervullingenfabriek NV te Groningen 1973-1974, 3566; omslag
              - Heka BV, Confectiefabriek te Rijssen 1973-1975, 3567; omslag
              - Herenkledingfabriek Union BV te Groningen 1975-1977, 3568; omslag
              - Hollandia Tricotagefabriek BV te Veenendaal 1973-1978, 3569-3571
                - 1973-1976, 3569; pak
                - 1977, 3570; pak
                - 1978, 3571; pak
              - Lambooy BV, Konfektie Industrie te Amsterdam 1971-1976, 3572; pak
              - Leeuwarder Textiel Maatschappij (LTM) NV te Almelo 1974-1977, 3573-3576
                - 1974 jan. - 1976, 3573; omslag
                - 1974 mrt. - nov., 3574; omslag
                - 1975 jan. - 1976 dec., 3575; pak
                - 1977, 3576; pak
              - Leeuwarder Textiel Maatschappij (LTM) NV te Almelo en Salco-Kledingindustrie BV te Raalte 1976-1980, 3577; pak
              - Macintosh Confectie NV te Stein, met beantwoording van kamervragen 1975-1978, 3578; omslag
              - Meti-Coat BV te Haarlem 1974-1975, 3579; omslag
              - Meulenberg CV, Confectiefabriek H. te Schaesberg 1974, 3580; omslag
              - Milo te Mierlo-Hout en Eijsbouts Tricotage en Confectie BV te Someren 1971-1977, 3581-3583
                - 1971 - 1974 mrt., 3581; pak
                - 1974 apr. - 1976 mei, 3582; pak
                - 1976 dec. - 1977, 3583; pak
              - Mol BV, J.P. te Nieuwenschans 1971-1973, 3584; pak
              - Muller BV, S. te Groningen 1971-1980, 3585-3586
                - 1971-1980, 3585; omslag
                - 1974-1977, 3586; omslag
              - Mutsaerts en Co BV, Confectiebedrijf P. te Arnhem 1973-1976, 3587; pak
              - Nijkans, voorheen Seriös Nederland te Nieuweschans 1974-1977, 3588-3589
                - 1974-1977, 3588; omslag
                - 1975, 3589; omslag
              - Og's Confectie-industrie BV, Van te Horst 1974, 3590; omslag
              - Sanders Confectie Industrie BV te Oss 1975-1977, 3591; omslag
              - Smits, Bendien te Emmen 1974-1977, 3592; omslag
              - Sturka 1975-1976, 3593; omslag
              - Texena BV, Confectiefabriek te Tilburg, de Bladelse Confectiefabriek (BCA) te Bladel en Thomas-Konfektie BV te Kerkrade 1973-1974, 3594; omslag
            - Stukken betreffende het informeren van de minister met betrekking tot financiële problemen bij Danlon - HIN, NV te Assen, 1974; 3595; pak
            - Stukken betreffende het verstrekken van de opdracht aan Adviesbureau Berenschot tot het uitvoeren van een herstructureringsonderzoek van de confectie-industrie in het noorden des lands, alsmede het ontvangen van het rapport Stand van Zaken Herstructureringsonderzoek per 31 december 1974, 1974-1977; 3596; omslag
            - Stukken betreffende het opstellen van een reactie op de Nota Stuurgroep Confectie-Industrie, 1974-1978; 3597; pak
            - Stukken betreffende het ondersteunen van het Confectie-atelier Paffen te Nuth, alsmede het beantwoorden van kamervragen van het Tweede Kamerlid Bremen met betrekking tot deze steun, 1975; 3598; omslag
            - Stukken betreffende het behandelen van aangelegenheden over het toekennen van financiële steun aan ondernemingen op basis van de Duizend Gulden Regeling, 1975-1978; 3599-3600; 2 omslagen
              - Tricotage-industrie 1975-1977, 3599; omslag
              - Confectie-industrie 1975-1978, 3600; omslag
            - Stukken betreffende het (mede) voorbereiden en vaststellen van de Kaderregeling Confectie-Industrie, 1975-1985; 3601-3603; 1 pak en 2 omslagen
              - 1975 - 1977, 3601; omslag
              - 1976 - 1979, 3602; omslag
              - 1984 - 1985, 3603; pak
            - Stukken betreffende het opstellen van rapporten door adviesbureau Berenschot met betrekking tot de mogelijkheden tot samenwerking tussen de Bladelse Confectie-Ateliers BV en Confectie-Industrie Ledo BV in opdracht van de Nederlandse Herstructureringsmaatschappij (NEHEM), 1976; 3604; omslag
            - Stukken betreffende het voeren van correspondentie met de Stichting Struktuurverbetering Confectie Industrie (STRUCON) over een aanvulling op de subsidieregeling ter compensatie van de extra loonkosten als gevolg van de stijging van het wettelijk minimumloon in 1976, 3605; omslag
            - Stukken betreffende het informeren van de minister met betrekking tot de herstructurering van de confecie-industrie, 1976-1978; 3606; omslag
            - Stukken betreffende het verlenen van steun aan de Confectie Coöperatie Nederland UA in het kader van de herstructurering van de confectie-industrie, 1976-1980; 3607-3608; 2 pakken
              - 1976 okt. - 1980, 3607; pak
              - 1976 dec. - 1979, 3608; pak
            - Stukken betreffende de opzet, organisatie en financiering van de Confectie Coöperatie Nederland (CCN), 1977; 3609; omslag
            - Stukken betreffende het verlenen van steun aan confectiebedrijven, alsmede het beleid daaromtrent in het kader van de Kaderregeling Confectie, 1977; 3610; pak
            - Stukken betreffende het beantwoorden van vragen van het Tweede Kamerlid Waltmans over subsidieverlening aan het confectiebedrijf Lovable Holland BV, 1977-1978; 3611; omslag
            - Stukken betreffende het (mede) voorbereiden en vaststellen van de Kaderregeling Investeringspremie en Financieringssteun Sokkenindustrie, 1977-1978; 3612; omslag
            - Stukken betreffende het opstellen van nota's over situatie omtrent de confectie-industrie en de herstructurering van deze industrie en in het bijzonder de herenbovenkleding, 1978; 3613; omslag
            - Stukken betreffende het informeren van de voorzitter van de Vaste Commissie voor Economische Zaken der Tweede Kamer van de Staten- Generaal met betrekking tot het herstelplan Macintosh Confectie NV 1981-1983, 1978-1980; 3614; omslag
            - Stukken betreffende het informeren van de minister met betrekking tot het eventuele voldoen van het liquidatietekort van de Confectie Coöperatie Nederland, 1979; 3615; omslag
            - Stukken betreffende het coördineren van een onderzoek uitgevoerd door Kurt Salmon Associates ten behoeve van het formuleren van een beleidsplan voor de kleding- en tricotage-industrie, 1981-1982; 3616; pak
            - Stukken betreffende het verlenen van subsidie aan het Kwaliteitsproject Confectie en Tricotage Industrie, 1981-1984; 3617; omslag
            - Rapport over het opstellen van richtlijnen voor een beleidsplan voor de kleding- en tricotage-industrie, opgesteld door Kurt Salomon Associates, 1982; 3618; deel
            - Stukken betreffende het vaststellen en verlenen van subsidie aan de Researchvereniging Nederlandse Kleding en Tricotage-industrie (RNKT) voor het uitvoeren van het Collectief Researchprogramma Productietechnologie, 1983-1984; 3619; pak
            - Stukken betreffende het verlenen van subsidie aan het Nederlands Mode Instituut (NMI) te Amsterdam voor het Ondernemingsplan 1984 - 1986 (Projectnr. 07-0-84-002), 1984-1985; 3620; pak
            - Stukken betreffende het informeren van de plaatsvervangende directeur-generaal over de gevolgen van de eis van het GAK betreffende het verhogen van de ziektekostenpremie van 10% naar 16% in de kledingindustrie, 1985; 3621; omslag